ACORDAO-COMPLETO-2345569

ACÓRDÃO DE RELAÇÃO

ACÓRDÃO DE RELAÇÃO 903/2019 ATA 4/2019 - SEGUNDA CÂMARA

Acórdão 903/2019-TCU-Segunda Câmara
Trata-se de representação encaminhada pela empresa Proexpress Comércio e Serviços Ltda., com pedido de medida cautelar, em razão de possíveis irregularidades no Pregão Eletrônico 35/2018-PRL/CEA, conduzido Companhia de Eletricidade do Amapá - CEA para contratação de  “serviços contínuos de apoio à elaboração de estudos, projetos orçamentários, fiscalização, acompanhamento e controle das obras de redes aéreas de distribuição e subtransmissão de energia elétrica; cadastro de ativos, consumidores e miscelâneas nos sistemas gerenciais da CEA e Eletrobrás e serviços técnicos e administrativos do Programa "Luz para Todos", nos municípios do Estado do Amapá.
Considerando que a autora foi desclassificada do pregão eletrônico por ter apresentado atestado de capacidade técnica não registrado no Conselho Regional de Engenharia e Agronomia, em descumprimento ao item 11 do Termo de Referência;
considerando que a empresa possui legitimidade para representar ao Tribunal;
considerando, contudo, que os recursos que suportarão a contratação decorrente do Pregão Eletrônico 35/2018-PRL/CEA são provenientes da própria Companhia de Eletricidade do Amapá, Sociedade de Economia Mista Estadual, conforme consta do Termo de Referência e da minuta de contrato, o que afasta a atuação do TCU neste processo;
considerando o parecer da Secretaria do TCU no Estado do Amapá, pelo não conhecimento da documentação como representação;
considerando que a ausência de competência deste Tribunal para atuar no feito obsta a expedição de juízo de mérito e de notificações às partes envolvidas;
os ministros do Tribunal de Contas da União, reunidos em sessão de 2ª Câmara, ACORDAM, por unanimidade, de acordo com os pareceres emitidos nos autos e com fundamento nos arts. 235, parágrafo único, e 237, parágrafo único, do Regimento Interno, em:
a) não conhecer da documentação como representação por não preencher os requisitos de admissibilidade, uma vez que a matéria não é de competência desta Corte;
b) dar ciência dos fatos noticiados nessa representação ao Ministério Público Estadual do Amapá e ao Tribunal de Contas do Estado do Amapá, para providências que julgarem necessárias;
c) dar ciência desta deliberação e da instrução à peça 4 à autora; e
d) arquivar os autos.
1. Processo TC-Processo 000.608/2019-0 (REPRESENTAÇÃO) 
1.1. Classe de Assunto: VI.
1.2. Representante: Proexpress Comercio e Serviços Ltda. (CNPJ 03.502.062/0001-90) .
1.3. Unidade: Companhia de Eletricidade do Amapá.	  	
1.4. Relatora: ministra Ana Arraes.
1.5. Representante do Ministério Público: não atuou.
1.6. Unidade Técnica: Secretaria do TCU no Estado do Amapá (Sec-AP) .
1.7. Representação legal: 
1.8. Determinações/Recomendações/Orientações: não há.

Segunda Câmara

Companhia de Eletricidade do Amapá.

Proexpress Comercio e Serviços Ltda. (CNPJ 03.502.062/0001-90).

ANA ARRAES

Não atuou.

REPRESENTAÇÃO (REPR)

Secretaria do TCU no Estado do Amapá (Sec-AP).